【裁判字號】    98,易,331
【裁判日期】    980729
【裁判案由】    竊盜
【裁判全文】
臺灣嘉義地方法院刑事判決               98年度易字第331號
公  訴  人  臺灣嘉義地方法院檢察署檢察官
被      告  甲○○
上列被告因竊盜案件，經檢察官提起公訴（98年度偵字第4015、
4152號），因被告於本院準備程序中就被訴事實為有罪之陳述，
經本院裁定以簡式審判程序審理判決如下：
    主  文
甲○○犯攜帶兇器竊盜罪，肆罪，均累犯，各處有期徒刑肆月，
如易科罰金，均以新臺幣壹仟元折算壹日。應執行有期徒刑壹年
，如易科罰金，以新臺幣壹仟元折算壹日
    犯 罪 事 實
一、甲○○前於民國93年間，曾因竊盜案件，經臺灣臺中地方法
    院以93年度易字第1759號判決判處有期徒刑6月確定，於93
    年11月2日易科罰金執行完畢。猶不知悔改，（一）於98年2
    月2日凌晨，在嘉義市友忠公園旁，意圖為自己不法之所有
    ，持客觀上足以對人之生命、身體、安全構成威脅，具有危
    險性可供兇器使用之螺絲起子、磚頭，破壞戊○○停放該處
    之車牌號碼2W-1282號自小客車車窗後（毀損部分未據告訴
    暨起訴），竊取車內新臺幣（下同）400元得手。（二）於9
    8年3月2日凌晨，在嘉義市○○街與北港路口，意圖為自己
    不法之所有，持客觀上足以對人之生命、身體、安全構成威
    脅，具有危險性可供兇器使用之螺絲起子、磚頭，破壞乙○
    ○停放該處之車牌號碼9890-RP號自小客車車窗後（毀損部
    分未據告訴暨起訴），進入車內竊取車上零錢100元得手。
    （三）於98年3月22日凌晨，在嘉義市○○街22號前，意圖
    為自己不法之所有，持客觀上足以對人之生命、身體、安全
    構成威脅，具有危險性可供兇器使用之螺絲起子、磚頭，破
    壞丁○○停放該處之車牌號碼3667-UJ號自小客車車窗後（
    毀損部分未據告訴暨起訴），進入車內竊取車上零錢150元
    得手。（四）於98年4月27日凌晨，在嘉義市○○○街80號
    前，基於毀損及意圖為自己不法所有之犯意，持客觀上足以
    對人之生命、身體、安全構成威脅，具有危險性可供兇器使
    用之螺絲起子、磚頭，打破丙○○停放該處之車牌號碼8J-3
    338號救護車車窗後，進入車內竊取車上之無線電1部得手。
    嗣並於有偵查犯罪職權之機關或公務員發覺前，主動向警員
    坦承上開犯行而自首接受裁判。
二、案經甲○○自首及丙○○訴由嘉義市政府警察局第一分局報
    告臺灣嘉義地方法院檢察署檢察官偵查起訴。
    理  由
一、本件被告甲○○所犯係死刑、無期徒刑、最輕本刑為3年以
    上有期徒刑以外之罪，亦非高等法院管轄第一審案件，且被
    告於本院準備程序中，已就被訴事實為有罪之陳述，經告知
    簡式審判程序之旨後，被告及檢察官對於本件改依簡式審判
    程序審理均表示同意，本院依刑事訴訟法第273條之1第1項
    規定，當庭裁定本件進行簡式審判程序，是本件依刑事訴訟
    法第273條之2規定，不受同法第159條第1項、第161條之2、
    第161條之3、第163條之1及第164條至第170條有關證據提示
    、交互詰問及傳聞證據等相關規定之限制，合先敘明。
二、上開犯罪事實，業據被告坦承不諱，核與證人即被害人戊○
    ○、乙○○、丁○○、告訴人丙○○指述情節相符，此外，
    並有被害報告4份、現場照片8張附卷可稽，堪認被告上開任
    意性自白與事實相符，應可採信。本件事證明確，被告犯行
    洵堪認定。
三、按刑法第321條第1項第3款之攜帶兇器竊盜罪，係以行為人
    攜帶兇器竊盜為其加重條件，此所謂兇器，其種類並無限制
    ，凡客觀上足以對人之生命、身體、安全構成威脅，具有危
    險性之兇器均屬之，且祇須行竊時攜帶此種具有危險性之兇
    器為已足，並不以攜帶之初有行兇之意圖為必要（最高法院
    79年臺上字第5253號判例參照）。被告持上開客觀上顯足以
    危害他人生命、身體安全，屬具有危險性之兇器行竊，核其
    所為，分別係犯刑法第321條第1項第3款之攜帶兇器竊盜罪
    、第354條毀損他人物品罪。其於犯罪事實（四），係以1行
    為觸犯上開毀損他人物品罪及攜帶兇器竊盜罪，為想像競合
    犯，應依刑法第55條規定從一重之攜帶兇器竊盜罪處斷。其
    所犯上開數攜帶兇器竊盜罪，犯意各別，行為互殊，應予分
    別論處，併合處罰。本件起訴書所犯法條欄漏未記載刑法第
    354條毀損他人物品罪部分，業據蒞庭實行公訴之檢察官當
    庭補正，附此敘明。又被告係於有偵查犯罪職權之機關或公
    務員發覺前，主動向警員坦承上開竊盜犯行之情，業據被告
    供陳明確，且有被告之警詢筆錄在卷可稽，其嗣並接受裁判
    ，是被告所為與刑法第62條前段規定自首之條件相符，均依
    法減輕其刑。又其前於93年間，曾因竊盜案件，經臺灣臺中
    地方法院以93年度易字第1759號判決判處有期徒刑6月確定
    ，於93年11月2日易科罰金執行完畢之情，有臺灣高等法院
    被告前案紀錄表1份存卷可考，其於受徒刑之執行完畢後，5
    年以內故意再犯本件有期徒刑以上之罪，均為累犯，應依法
    加重其刑，並均依法先加後減之。爰審酌被告犯後坦承犯行
    之態度、竊得物品之價值及其犯罪之動機、目的、手段、智
    識程度等一切情狀，分別量處如主文所示之刑及均諭知易科
    罰金之折算標準，並定其應執行之刑。又按依司法院釋字第
    662號解釋：「中華民國94年2月2日修正公布之現行刑法第
    41條第2項，關於數罪併罰，數宣告刑均得易科罰金，而定
    應執行刑之刑逾6個月者，排除適用同條第1項得易科罰金之
    規定部分，與憲法第23條規定有違，並與本院釋字第366 號
    解釋意旨不符，應自本解釋公布之日起失其效力。」故對於
    數罪併罰，數宣告刑均得易科罰金，而定應執行之刑超過6
    個月之案件，依司法院釋字第366號、662號解釋意旨，仍得
    易科罰金，爰就上開應執行刑，併諭知易科罰金之折算標準
    。
據上論斷，應依刑事訴訟法第273條之1第1項、第299條第1項前
段，刑法第321條第1項第3款、第354條、第62條前段、第47條第
1項、第55條、第41條第1項前段、第51條第5款，判決如主文。
本案經檢察官郭志明到庭執行職務。
中    華    民    國    98    年    7     月    29    日
                  刑事第四庭    法  官  吳育霖
以上正本證明與原本無異。
如不服本判決應於收受判決後10日內向本院提出上訴書狀，並應
敘述具體理由；其未敘述上訴理由者，應於上訴期間屆滿後20日
內向本院補提理由書（均須按他造當事人之人數附繕本）「切勿
逕送上級法院」。告訴人或被害人如對於本判決不服者，應具備
理由請求檢察官上訴，其上訴期間之計算係以檢察官收受判決正
本之日期為準。
中    華    民    國    98    年    7     月    29    日
                                書記官  林美芳
附錄論罪科刑法條：
中華民國刑法第321條（加重竊盜罪）
犯竊盜罪而有左列情形之一者，處6月以上、5年以下有期徒刑：
一、於夜間侵入住宅或有人居住之建築物、船艦或隱匿其內而犯
    之者。
二、毀越門扇、牆垣或其他安全設備而犯之者。
三、攜帶兇器而犯之者。
四、結夥三人以上而犯之者。
五、乘火災、水災或其他災害之際而犯之者。
六、在車站或埠頭而犯之者。
前項之未遂犯罰之。
第354條（毀損器物罪）
毀棄、損壞前二條以外之他人之物或致令不堪用，足以生損害於
公眾或他人者，處2年以下有期徒刑、拘役或5百元以下罰金。


司法院資訊處製作；財團法人民間司法改革基金會備份。
